de: Wuchsform: Buschig; Klettern; Kompakt; Ausbreitend; Ausläufer; Aufrecht; Ranken; Sonstiges
pl: Typ wzrostu: Krzaczasty; Pnący; Kompaktowe; Rozłożysty; Płożący; Wznoszące; Pnący; Pozostałe
el: Τύπος ανάπτυξης φυτού: Θαμνώδης; Αναρριχώμενο; Συμπαγές; Απλωτή; Κρεμοκλαδής; Όρθιο; Αναρριχώμενη; Άλλο
nl: Groeigewoonte: Bossig; Klimmen; Compact; Verspreiding; Hangend/kruipend; Rechtop; Klimmend; Overig
fr: Type de croissance: Broussailleux; Escalade; Compact; Étendu; Retombant; Vertical; Grimpant; Autre
zh-CN: 生长习性: 灌木型; 攀爬型; 紧凑型; 铺散型; 蔓生型; 直立型; 攀缘型; 其他
da: Vækstvaner: Buskagtig; Stigende; Kompakt; Spredning; Slyngende; Oprejst; I ranke; Andet
pt-BR: Hábito de crescimento: Arbustivo; Alpinismo; Compacto; Propagação; Pendente; De pé; Trepadeira; Outro
es: Hábitat de crecimiento: Tupido; Escalada; Compacto; Propagación; Colgantes; Vertical; Enredadera; Otros
ro-RO: Obicei de creștere: Tufiș; Cățărător; Compact; Răspândit; Târâtor; Vertical; Cățărător; Altele
fi: Kasvutapa: Tiheä; Kiipeily; Kompakti; Levittäytyvä; Laskeutuva; Pystyasento; Kiipeävä; Muu
sl-SI: Rast: Košat; Plezanje; Kompaktno; Širjenje; Zaključek; Pokončen; Vining; Druga
lt-LT: Augimo forma: Krūminis; Laipiojimas; Kompaktiškas; Plintantis; Galinis; Sėdimas; Vynmedis; Kita
ru: Характер роста: Кустистый; Вьющийся; Компактный; Раскидистый; Стелющийся; Вертикальный; Вьющийся; Другой
cs: Způsob růstu: Keřovitý; Popínavé; Kompaktní; Půdopokryvný; Převislý; Vertikální; Popínavý; Jiné
it: Portamento di crescita: Cespuglioso; Arrampicata; Compatta; Diffusione; Rampicante; In piedi; Ricadente; Altro
th: ลักษณะการเจริญเติบโต: ทรงพุ่มแน่น; การปีนเขา; แบบกะทัดรัด; ทรงแผ่; ทอดเลื้อย; แบบตั้งตรง; เลื้อยเป็นเถา; อื่นๆ
ja: 生育形態: 低木; クライミング; コンパクト; 広がる; トレイリング; アップライト; つる; その他
nb: Vekstvaner: Buskete; Klatring; Kompakt; Spredende; Slepende; Oppreist; Klatrende; Annet
zh-TW: 生長習性: 灌木; 攀緣; 緊湊; 散播; 蔓生; 直立; 攀緣; 其他
tr: Büyüme alışkanlığı: Çalı; Tırmanan; Kompakt; Yayılıcı; Sarkan; Dik; Sarmaşık; Diğer
hr-HR: Navika rasta: Grmovito; Penjanje; Kompaktni; Širenje; Puzanje; Uspravni; Penjanje; Ostalo
sv: Växtvanor: Buskig; Klättring; Kompakt; Spridning; Efterföljande; Upprätt; Vining; Övrigt
ko: 생장 형태: 덤불형; 등반; 콤팩트; 횡확장형; 하수형; 업라이트; 덩굴형; 기타
vi: Đặc tính sinh trưởng: Bụi rậm; Leo núi; Nhỏ gọn; Bò lan; Rủ xuống; Thẳng đứng; Dây leo; Khác
pt-PT: Hábito de cultivo: Arbustivo; Trepadeira; Compacto; Propagação; Rastejante; Vertical; Videira; Outro
hu: Növekedési szokás: Bokros; Kúszó; Kompakt; Szétterjedő; Kanyargó; Függőleges; Kúszó; Egyéb
sk-SK: Spôsob rastu: Rozvetvený; Popínavá; Kompaktná; Rozrastanie do strán; 5ahavé výhony; Vertikálna; Popínavé výhody; Iné
bg-BG: Характер на растежа: Храстовидно; Катерене; Компактно; Разстилащ се растеж; Висящо; Изправено; Увивно; Друго
en: Growth habit: Bushy; Climbing; Compact; Spreading; Trailing; Upright; Vining; Other